# 请教陈老师，关于实务案例

提问人：gotoschool_ 时间：2021-04-08 11:33:03
陈老师您好：
我是一名会计职称讲师，之前在咱们上海瑞华工作，现在想往财税实务讲师方向发展，请问有什么好的实务案例书籍参考下吗？谢谢您了！

回答人：chenyiwei
就会计准则方面而言，这类书的编写机构主要分为两类：一类是监管机构主持编写，如证监会会计部组织编写的《上市公司执行企业会计准则案例解析》（最新为 2020 年版）；另一类是四大和国内大所的技术部门编写，如此前的《计学撮要》、四大出的关于IFRS的书籍（如EY的International GAAP）。国内其他大所（如致同）也有不少这方面书籍已出版，可做参考。
另外要注意：市场上类似的仿冒、蹭热点的书籍也有，要注意识别。一方面要看编写机构是否为监管机构或者大型事务所；另一方面出版这些书籍的出版社在财经书籍出版方面有无足够的经验和良好的口碑。